Minutes et répertoires du notaire Jean II MORIN, 4 juillet 1730 - 5 juillet 1757 (étude XIII)
Archives nationales
Minutes et répertoires du notaire Jean II MORIN (étude XIII)
4 juillet 1730 - 5 juillet 1757
MC/ET/XIII/239 - MC/ET/XIII/304, MC/RE/XIII/8 - MC/RE/XIII/9
Etude XIII; Morin, Jean II
Archives nationales de France
Minutes et répertoires: la loi 2008-696 du 15 juillet 2008 relative aux archives a fixé à 75 ans à compter de la date de l'acte, ou à 25 ans à compter de la date du décès de l'intéressé si ce délai est plus bref, le délai de communication des minutes et répertoires des notaires; ce délai est porté à 100 ans à compter de la date de l'acte si le document se rapporte à un mineur (code du Patrimoine, articles L213-2, 4e d et 5e).
Autres documents de l'étude (dossiers de clients, comptabilité...): s'agissant d'archives privées, ces documents sont communicables selon les modalités fixées par le déposant ou le donateur.
Certains documents ne sont pas accessibles en raison de leur mauvais état de conservation.
Versement
Accès aux instruments de recherche de tous les notaires de l’étude XIII
Archives de l'étude XIII
- Minutes de Jean II MORIN, 4 juillet 1730 - 3 juillet 1757; MC/ET/XIII/239 - MC/ET/XIII/304
  - Minutes. 1730, 4 juillet - 1730, 30 septembre, 4 juillet 1730 - 30 septembre 1730; MC/ET/XIII/239
    Informations concernant le classement:
    Le niveau inférieur de description, quand il existe, correspond aux minutes d'actes. Toutes les minutes ne sont pas forcément décrites une à une. Les descriptions de ces minutes sont plus ou moins détaillées.
    - Goujon (Jean Louis), marchand orfèvre, rue Montmartre § Mise en apprentissage chez .., 1er juillet 1730; MC/ET/XIII/239
      Origine de l'information:
      Artisans XVIIIe siècle, par M. Rambaud et C. Grodecki, 1956-1977 ( fichier papier entièrement dématérialisé; voir contexte dans le Plan d’orientation général - Notaires de Paris, guides thématiques du Minutier).
      Date de révision: 2011-2012
      Date de création de la notice: 2010
      contrat d'apprentissage; Goujon, Jean Louis
    - ORFÈVRE (apprentissage d') § Mise en .. pour VIANEY, de son fils Etuvin âgé de 20 ans, pour cinq ans, chez GOUSUN (Jean-Louis) orfèvre, nourri logé couche sans deniers débourser de part ni d'autre, 1er juillet 1730; MC/ET/XIII/239
    - Avis de parent concernant feu Pierre Taupin, sculpteur ordinaire des bâtiments du roi en présence des enfants des familles alliées Legoullon, Taupin, Varignon, Barbe, Derbais, Desnouelles et Jacquin., 19 juillet 1730; MC/ET/XIII/239
      Histoire de l'art, 1700-1750, études XIII à XXXIX (env. 7.500 actes), par Mireille Rambaud, 1966-1975 (fichier papier entièrement dématérialisé; voir contexte dans le Plan d’orientation général - Notaires de Paris, guides thématiques du Minutier).
      Date de révision: 2010
      Date de création de la notice: 2005
      avis; Barbe (famille); Derbais (famille); Desnouelles (famille); Jacquin (famille); Legoullon (famille); Taupin (famille); Taupin, Pierre (1662?-1734); Varignon (famille); sculpteur
    - Guilouin (Philippe), maître peintre, Paris § Avis de Parent .., 19 juillet 1730; MC/ET/XIII/239
      avis; Guilouin, Philippe
    - BACO (Claude) Maître peintre Rue du Marché § Comparution .., 9 août 1730; MC/ET/XIII/239
      marché; Baco, Claude
    - Comparution. Philippe Leclerc. Maître à danser. Rue Saint-Denis., 23 août 1730; MC/ET/XIII/239
      Musique XVIIIe siècle, danseurs (1.088 actes), par Madeleine Jurgens, Mireille Rambaud, Valérie Brousselle, 1963, 1984-1996. Le fichier a été traité pour la partie 'danseurs'.(fichier papier entièrement dématérialisé; voir contexte dans le Plan d’orientation général - Notaires de Paris, guides thématiques du Minutier).
      comparution; Saint-Denis (rue); Leclerc, Philippe; enseignant; danseur
    - IGOU (Claude) Maître doreur Rue Saint-Denis § Comparution .., 23 août 1730; MC/ET/XIII/239
      Igou, Claude
    - BESCHE (Nicolas) Maître menuisier Rue Neuve de Cléry § Mise en apprentissage chez .., 25 août 1730; MC/ET/XIII/239
      contrat d'apprentissage; Besche, Nicolas
    - Menuisier (apprentissage de) § Mise en .. par Deburoy, de son fils Louis, âgé de 17 ans, pour 6 ans chez Beseche (Nicolas), qui le nourrit, logé, couché, blanchit, sans rien débourser de part ni d'autre., 25 août 1730; MC/ET/XIII/239
      contrat d'apprentissage; Deburoy, M.; Deburoy, Louis; Beseche, Nicolas
    - Menuisier (apprentissage de ..) § Mise en .. par Deburoy (Pierre), de son fils Nicolas, âgé de 18 ans, pour 6 ans, chez Sené (Jean), qui le nourri, loge, couche, blanchit, sans deniers déboursés., 26 août 1730; MC/ET/XIII/239
      contrat d'apprentissage; Deburoy, Pierre; Deburoy, Nicolas; Sené, Jean
    - Sené (Jean), maître menuisier, rue Neuve de Cléry § Mise en apprentissage chez .., 26 août 1730; MC/ET/XIII/239
      contrat d'apprentissage; Sené, Jean
    - LIOT (François) Marchand Evantailliste Rue Bourg l'Abbé § Mariage de .., 29 août 1730; MC/ET/XIII/239
      contrat de mariage; Liot, François
    - LIOT (Hilaire) Marchand Evantailliste Rue Bourg l'Abbé § Mariage du fils de .., 29 août 1730; MC/ET/XIII/239
      contrat de mariage; Liot, Hilaire
    - Bail par Jules Degoullon, sculpteur ordinaire des bâtiments du roi, demeurant rue de Bourbon., 9 septembre 1730; MC/ET/XIII/239
      bail; Bourbon (rue de); Degoullons, Jules (16..-17..); sculpteur
    - QUIROT (Pierre) Architecte Paris § Pouvoir donnée à .., 30 septembre 1730; MC/ET/XIII/239
      Quirot, Pierre
    - LECHAUVE (Brice) Architecte Paris § Pouvoir donné a .., 30 septembre 1730; MC/ET/XIII/239
      Lechauve, Brice
  - Minutes. 1730, octobre - 1730, décembre, octobre 1730 - décembre 1730; MC/ET/XIII/240
    - LAURENT (Jacques) Maître brodeur Rue Saint-Eustache. § Transport de rente .., 4 octobre 1730; MC/ET/XIII/240
      transport de droits; Laurent, Jacques
    - AUZOU (Louis Etienne) Marchand bijoutier Rue Saint Honoré § Procuration déposée .., 16 octobre 1730; MC/ET/XIII/240
      procuration; Auzou, Louis Etienne
    - Dépôt de l'extrait mortuaire de Nicolas Capet, notaire au Châtelet, demeurant rue de Grenelle, décédé le 13 juin 1730, à 44 ans, inhumé en présence d'Hugues Capet, son fils, de Guillaume-Nicolas Capet, marchand épicier, et d'Antoine Capet, bourgeois de Paris, ses frères., 31 octobre 1730; MC/ET/XIII/240
      Notaires des XVIe-XVIIIe siècles (4153 actes), par Claire Béchu, Catherine Grodecki, Marie-Antoinette Fleury, Madeleine Jurgens, Marie-Françoise Limon-Bonnet, Pierre-Yves Louis, Xenia Pamfilova, Isabelle Pebay, v. 1950, 1986-1994 (fichier papier entièrement dématérialisé; voir contexte dans le Plan d’orientation général - Notaires de Paris, guides thématiques du Minutier).
      Date de création de la notice: 2006
      extrait d'acte; acte d'état civil; dépôt de pièces; Grenelle (rue de); Capet, Antoine; Capet, Guillaume Nicolas; Capet, Hugues; Capet, Nicolas (1686-1730); notaire; commerçant
    - HORLOGER (apprentissage) § Mise en .. par VASSE, docteur en médecine de son fils François âgé de 15 ans pour 6 ans chez PERDUCAT (Estienne) qui le loge, nourri, couche sans rien débourser, 5 décembre 1730; MC/ET/XIII/240
      contrat d'apprentissage
    - PERDUCAT (Estienne) Maître horloger Rue Dauphine. § Mise en apprentissage chez .., 5 décembre 1730; MC/ET/XIII/240
      contrat d'apprentissage; Perducat, Etienne
    - MESSAGER (Pierre) marchand Verrier faïencier Rue Coquillière § Inventaire après décès de la veuve de .., 9 décembre 1730; MC/ET/XIII/240
      inventaire; Messager, Pierre
    - Titre nouvel concernant Jules Degoullon, sculpteur ordinaire des bâtiments du roi, demeurant à Paris., 18 décembre 1730; MC/ET/XIII/240
      titre nouvel; Degoullons, Jules (16..-17..); sculpteur
    - LANGLOIS (Robert) Sculpteur Paris § Titre nouvel .., 18 décembre 1730; MC/ET/XIII/240
      titre nouvel; Langlois, Robert
    - PORCELAINES de Villeroy § Inventaire après le décès de Jean Baptiste BARBIN, entrepreneur de la Manufacture des PORCELAINES de Villeroy, 14 novembre 1765; MC/ET/XIII/240; 20 folios
      Fichier dit 'général' XVIIe-XVIIIe siècles, par le personnel du Minutier, 1954-1999 ( fichier papier entièrement dématérialisé; voir contexte dans le Plan d’orientation général - Notaires de Paris, guides thématiques du Minutier).
      inventaire
  - Minutes. 1731, janvier - 1731, avril, janvier 1731 - avril 1731; MC/ET/XIII/241
    - ANFROY (Claude) Marchand Tapissier Rue Montorgueil § Quittance par .., 15 février 1731; MC/ET/XIII/241
      quittance; Anfroy, Claude
    - Inventaire après décès de la femme de Claude Michelarne, peintre et doreur, demeurant à Paris. Plusieurs tableaux sont mentionnés., 21 février 1731; MC/ET/XIII/241
      inventaire après décès; Michelarne, Claude; décorateur; peintre
    - Langlois (Philippe Jacques), marchand orfèvre, cour Lamoignon § Inventaire après décès de Mahieu (Elisabeth), 21 février 1731; MC/ET/XIII/241
      inventaire après décès; Langlois, Philippe Jacques; Mahieu, Elisabeth
    - CHAMPION (Charles) marchand Horloger Rue des Cordeliers § Inventaire après décès de MAHIEU (Elisabeth), 21 février 1731; MC/ET/XIII/241
      inventaire; Champion, Charles
    - Leblond (Maclou Edouard), maître orfèvre, rue Galande § Transport de rente par .., 26 février 1731; MC/ET/XIII/241
      transport de droits; Leblond, Maclou Edouard
    - Duguet (Joseph), marchand orfèvre, rue de la Harpe § Transport de rente .., 26 février 1731; MC/ET/XIII/241
      transport de droits; Duguet, Joseph
    - Rachat de rente par Claude François Vignon, maître peintre, demeurant rue Neuve-Saint-Laurent., 5 mars 1731; MC/ET/XIII/241
      Neuve-Saint-Laurent (rue); Vignon, Claude François (1633-1703); peintre
    - HENRIET (Nicolas), Maître peintre, Rue Beaubourg § Rachat de rente .., 5 mars 1731; MC/ET/XIII/241
      Henriet, Nicolas
    - CHAMPION (Charles) Maître horloger Rue des Cordeliers § Consentement donné., 8 mars 1731; MC/ET/XIII/241
      Champion, Charles
    - Langlois (Philippe Jacques), marchand orfèvre § Consentement .., 8 mars 1731; MC/ET/XIII/241
      ratification; Langlois, Philippe Jacques
    - HALLOT (Etienne) Maître maçon entrepreneur de bâtiments Rue Montmartre § Bail par .., 15 mars 1731; MC/ET/XIII/241
      bail; Hallot, Etienne
    - Délaissement concernant Jules Degoullon, sculpteur ordinaire des bâtiments du roi, demeurant rue de Bourbon., 10 avril 1731; MC/ET/XIII/241
      cession; Bourbon (rue de); Degoullons, Jules (16..-17..); sculpteur
    - POLHAY (François) Maître Serrurier; Rue du Mail § Bail par .., 14 avril 1731; MC/ET/XIII/241
      bail; Polhay, François
    - DOYNEME (Pierre) Maître menuisier Rue d'Argenteuil § Quittance et mainlevée .., 16 avril 1731; MC/ET/XIII/241
      quittance; Doyneme, Pierre
    - Gourdin (Gilles), maître peintre, grande rue Saint-Jacques § Quittance et mainlevée .., 16 avril 1731; MC/ET/XIII/241
      quittance; mainlevée; Gourdin, Gilles
    - FAVET (Jacques) Entrepreneur des bâtiments Rue des Jeux Neufs. § Mainlevée .., 30 avril 1731; MC/ET/XIII/241
      Favet, Jacques
  - Minutes. 1731, mai - 1731, août, mai 1731 - août 1731; MC/ET/XIII/242
    - DELACHAPELLE (Jean Louis) Maître Doreur Rue Pierre Mollet § Quittance au roi .., 8 mai 1731; MC/ET/XIII/242
      quittance; Delachapelle, Jean Louis
    - THEREZT (Joseph Firmin) Maître menuisier. § Présent au mariage THEREZT-PONCET, 10 mai 1731; MC/ET/XIII/242
      contrat de mariage; Therezt, Joseph Firmin
    - Therest (Jean Joseph), maître menuisier, rue Saint-Marc § Mariage de .., 10 mai 1731; MC/ET/XIII/242
      contrat de mariage; Theret, Jean Joseph
    - EVELÉ (Marc) Maître marbrier § Présent au mariage THEREZT - PONCET, 10 mai 1731; MC/ET/XIII/242
      contrat de mariage; Evelé, Marc
    - LALOUCHE (Jean) Maître maçon; Rue de la Croix § remariage de la veuve de .., 10 mai 1731; MC/ET/XIII/242
      Lalouche, Jean
    - CARTAULT (François) Maître brodeur Rue Poissonnière § Mariage de la fille de .., 20 mai 1731; MC/ET/XIII/242
      contrat de mariage; Cartault, François
    - MAYEUX (Nicolas) Maître brodeur Rue Montorgueil § Mariage du fils de .., 20 mai 1731; MC/ET/XIII/242
      contrat de mariage; Mayeux, Nicolas
    - MAYEUX (Claude) Maître-brodeur Rue Montorgueil § Mariage du fils de .., 20 mai 1731; MC/ET/XIII/242
      contrat de mariage; Mayeux, Claude
    - Bail par Jules Degoullon, sculpteur ordinaire des bâtiments du roi, demeurant rue de Bourbon., 23 mai 1731; MC/ET/XIII/242
    - Liquidation. Antoine Mahieu. Maître à danser des pages du roi de la Grande Écurie du roi., 5 juin 1731; MC/ET/XIII/242
      liquidation; Versailles (Yvelines); Mahieu, Antoine; enseignant; danseur
    - MICHELARME (Claude), Maître peintre doreur § liquidation après décès de la veuve de -, 5 juin 1731; MC/ET/XIII/242
      Michelarme, Claude
    - CHAMPION (Charles) Maître Horloger Rue des Cordeliers § Liquidation., 5 juin 1731; MC/ET/XIII/242
    - CHAMPION (Charles) Maître Horloger Rue des Cordeliers § Consentement -, 6 juin 1731; MC/ET/XIII/242
    - Bail à loyer par la veuve de Gaspard Rigaud, peintre du roi, demeurant rue Montmartre., 7 juin 1731; MC/ET/XIII/242
      bail; Montmartre (rue); Rigaud, Gaspard (1661-1705); peintre
    - Levesque (Charles), marchand orfèvre, quai des Orfèvres § Inventaire après décès de la soeur de .., 20 juin 1731; MC/ET/XIII/242
      inventaire après décès; Levesque, Charles
    - MALHERBE (Joseph) Marchand orfèvre Cour du Palais § Inventaire après décès de la femme de .., 20 juin 1731; MC/ET/XIII/242
      inventaire; Malherbe, Joseph
    - ANFROY (François) Maître brodeur Rue Montorgueil § Inventaire après décès du frère de .., 30 juin 1731; MC/ET/XIII/242
      inventaire; Anfroy, François
    - ANFROY (Claude) Marchand Tapissier Rue Tire Boudin § Inventaire après décès de .., 30 juin 1731; MC/ET/XIII/242
      inventaire; Anfroy, Claude
    - SUPLIGEAUX (Germain) Maître sculpteur Rue Feydeau § Notoriété -, 3 juillet 1731; MC/ET/XIII/242
      Supligeaux, Germain
    - BROCHET (Alexandre) Maître horloger Rue de la Vieille Monnaie § Quittance et mainlevée., 21 juillet 1731; MC/ET/XIII/242
      quittance; Brochet, Alexandre
    - GUESDON (Jean Louis) Maître brodeur - Rue Saint-Denis § Mariage de la fille de .., 22 juillet 1731; MC/ET/XIII/242
      contrat de mariage; Guesdon, Jean Louis
    - Léonard (Jacques), orfèvre, rue de l'Arbre Sec § Notoriété .., 22 juillet 1731; MC/ET/XIII/242
      notoriété; Léonard, Jacques
    - TERSAINT (Jean Joseph) Brodeur Rue Saint-Denis § Mariage de .., 22 juillet 1731; MC/ET/XIII/242
      contrat de mariage; Tersaint, Jean Joseph
    - DELISLE (Jean) Maître maçon Rue Poissonnière § Notoriété .., 13 août 1731; MC/ET/XIII/242
      Delisle, Jean
  - Minutes. 1731, septembre - 1731, décembre, septembre 1731 - décembre 1731; MC/ET/XIII/243
    - Rousseau (François) maçon; fg. Montmartre § bail à .., 12 septembre 1731; MC/ET/XIII/243
      bail; Rousseau, François
    - Broust (Jacques) maître menuisier rue Saint-Germain-l'Auxerrois § résiliation de bail et obligation, 15 septembre 1731; MC/ET/XIII/243
      obligation; bail; Broust, Jacques
    - Aubriet (Jean) maître verrier - faïencier rue de l'Arbre Sec § testament de .., 13 octobre 1731; MC/ET/XIII/243
      testament; Aubriet, Jean
    - Devis et marché de maçonnerie, charpenterie et autres, pour la construction d'un bâtiment sur une place sise rue Censier, par Jean Toussaint Legast, entrepreneur de bâtiments, pour Guillaume Arnoult, brasseur, 1er novembre 1731; MC/ET/XIII/243
      Informations complémentaires:
      plans et dessins joints.
      marché; Censier (rue); Arnoult, Guillaume; Legast, Jean Toussaint; distillateur; chef d'entreprise
    - Legast (Jean) entrepreneur de bâtiments, maître maçon rue Censier § Devis et marché, 1er novembre 1731; MC/ET/XIII/243
      devis; marché; Legast, Jean
    - Laurent (Jacques) maître brodeur rue Neuve Saint-Eustache § Abandonnement, 2 novembre 1731; MC/ET/XIII/243
      Laurent, Jacques
    - Compte et partage entre les héritiers de feus Charles Baco, peintre, et Elisabeth Angélique Tramblin, son épouse, avec la présence de André Tramblin, ancien professeur de l'Académie de peinture, demeurant quai de Gesvres; et transport de rente à la même date., 3 novembre 1731; MC/ET/XIII/243
      compte; partage; transport de droits; Gesvres (quai de); Baco, Charles; Tramblin, André (1672-1742); Tramblin, Elisabeth Angélique; peintre; enseignant
    - Baco (Claude) maître peintre à Paris § Compte et partage de la succession de Charles Baco, peintre, oncle de .., 3 novembre 1731; MC/ET/XIII/243
      partage; Baco, Claude
    - Baco (Charles) maître peintre à Paris § Compte et partage de la succession de Charles Baco, peintre, oncle de .., 3 novembre 1731; MC/ET/XIII/243
      partage; Baco, Charles
    - Aubriet (Jean) maître verrier faïencier à Paris § Procuration (concernant la succession de ..), 5 novembre 1731; MC/ET/XIII/243
      procuration; Aubriet, Jean
    - Delaunay (Pierre), peintre de l'Académie de Saint-Luc, quai de Gesvres § Partage, 9 novembre 1731; MC/ET/XIII/243
      partage; Delaunay, Pierre
    - Procuration donnée à André Tramblin, peintre, pour recevoir les arrérages de rente de Jacques Doucet, juré expert entrepreneur de bâtiments à Paris., 10 novembre 1731; MC/ET/XIII/243
      procuration; Doucet, Jacques; Tramblin, André (1672-1742); chef d'entreprise; peintre
    - Hallot (Charles Etienne) maître maçon rue Montmartre § Indemnité, 19 novembre 1731; MC/ET/XIII/243
      Hallot, Charles Etienne
    - Laurent (Jacques) maître brodeur rue Neuve Saint-Eustache § Vente, 21 novembre 1731; MC/ET/XIII/243
      acte de vente; Laurent, Jacques
    - Langlois (Philippe Jacques), marchand orfèvre, cour Lamoignon § Mariage de la fille de .., 16 décembre 1731; MC/ET/XIII/243
      contrat de mariage; Langlois, Philippe Jacques
    - Aubriet (Jean) maître verrier faïencier rue de l'Arbre Sec § quittance (de la Veuve de ..), 20 décembre 1731; MC/ET/XIII/243
      quittance; Aubriet, Jean
    - Messager (Pierre) maître verrier faïencier rue Coquillière § quittance, 20 décembre 1731; MC/ET/XIII/243
      quittance; Messager, Pierre
    - Certificat du nombre des héritiers de Charles Baco, maître peintre, demeurant à Paris, et de sa femme., 24 décembre 1731; MC/ET/XIII/243
      certificat; Baco, Charles; peintre
  - Minutes. 1732, janvier - 1732, avril, janvier 1732 - avril 1732; MC/ET/XIII/244
    - Aubriet (Jean) marchand verrier faïencier à Paris § Renonciation à la succession de .., 7 janvier 1732; MC/ET/XIII/244
      Aubriet, Jean
    - David (Jean) maître menuisier rue Neuve Saint-Etienne § Partage de contrats, 20 janvier 1732; MC/ET/XIII/244
      partage; David, Jean
    - Aubriet (Jean) marchand verrier-faïencier rue de l'Arbre-Sec § Abandonnement de la veuve de .. et; Compte et partage de la succession de .., 31 janvier 1732; MC/ET/XIII/244
      partage; Aubriet, Jean
    - Boiroux (François) maçon aux Porcherons § Inventaire après décès de la femme de .., 9 février 1732; MC/ET/XIII/244
      inventaire; Boiroux, François
    - Transport de rente concernant André Tramblin, ancien professeur de l'académie de peinture, demeurant quai de Gesvres., 23 février 1732; MC/ET/XIII/244
      transport de droits; Tramblin, André (1672-1742); enseignant
    - Benevault (Pierre) professeur de l'Académie de Saint-Luc rue Montmartre [peintre] § transport de rente, 23 février 1732; MC/ET/XIII/244
      transport de droits; Benevault, Pierre
    - Malgendre (Claude) maître éventailliste; rue Aumaire § Attermoyement, 2 mars 1732; MC/ET/XIII/244
      Malgendre, Claude
    - Coiffier (Pierre) maître éventailliste rue Darnétal à présent prisonnier au Grand Châtelet § attermoyement, 2 mars 1732; MC/ET/XIII/244
      Coiffier, Pierre
    - Gobert (Jean) maître éventailliste Enclos de la Trinité § Attermoyement, 2 mars 1732; MC/ET/XIII/244
      Gobert, Jean
    - Thierry (Charles) marchand éventailliste rue Darnétal § Attermoyement, 2 mars 1732; MC/ET/XIII/244
      Thierry, Charles
    - Buat (François) marchand tapissier rue Sainte-Barbe § Obligation, 4 mars 1732; MC/ET/XIII/244
      obligation; Buat, François
    - Turpin (Antoine Joseph), marchand orfèvre, rue de l'Arbre Sec § Transport d'arrérages de rente, 4 mars 1732; MC/ET/XIII/244
      transport de droits; Turpin, Antoine Joseph
    - Couroye (Nicolas Charles) marchand potier d'étain rue Montmartre § transport de bail, 17 mars 1732; MC/ET/XIII/244
      bail; Couroye, Nicolas Charles
    - Fauchire (Etienne) marchand éventailliste rue Bourg l'Abbé § Compte verbal de la veuve de .., 20 mars 1732; MC/ET/XIII/244
      Fauchire, Etienne
    - Bail par Claude Hallé, peintre ordinaire du roi, demeurant rue Sainte-Marguerite, paroisse Saint-Sulpice, et consorts d'une maison sise rue Montmartre., 31 mars 1732; MC/ET/XIII/244
      bail; Montmartre (rue); Sainte-Marguerite (rue); Hallé, Claude; peintre
    - Collot (François) maître ébéniste rue Chapon § Notoriété aux dires de .., 5 avril 1732; MC/ET/XIII/244
      Collot, François
    - Villierme (Michel), orfèvre, à Paris § Extrait du contrat de mariage déposé, 18 avril 1732; MC/ET/XIII/244
      contrat de mariage; Villierme, Michel
    - Hallot (Charles Etienne) maître maçon, entrepreneur de bâtiments rue Montmartre § Comparutions et contribution de créanciers de .. et Procuration (même date), 21 mai 1732; MC/ET/XIII/244
      procuration; Hallot, Charles Etienne
    - tapissier (apprentissage) § Contrat pour 6 ans, entre Jacques Louis Dutacq majeur, et Joseph Guillaume Mouselet, maître tapissier, Logé, nourri, blanchi. Moyennant 500 l., 23 mai 1732; MC/ET/XIII/244
    - Joseph Guillaume Monselet, maître tapissier rue de la Verrerie § apprentissage, 23 mai 1732; MC/ET/XIII/244
      contrat d'apprentissage; Verrerie (rue de la); Monselet, Joseph Guillaume; tapissier
  - Minutes. 1732, mai - 1732, août, mai 1732 - août 1732; MC/ET/XIII/245
    - Delisle (Jean) maître maçon rue Poissonnière § Contrat d'union, 2 mai 1732; MC/ET/XIII/245
    - Champion (Charles) maître horloger rue des Cordeliers § Partage et liquidation, 9 mai 1732; MC/ET/XIII/245
      partage; Champion, Charles
    - Langlois (Philippe), marchand orfèvre, cour de Lamoignon § Partage et liquidation, 9 mai 1732; MC/ET/XIII/245
      partage; liquidation; Langlois, Philippe
    - Champion (Charles) maître horloger rue des Cordeliers § transport de rente, 13 mai 1732; MC/ET/XIII/245
      transport de droits; Champion, Charles
    - Langlois (Philippe Jacques), marchand orfèvre, cour de Lamoignon § Notoriété aux dires de .., 13 mai 1732; MC/ET/XIII/245
      notoriété; Langlois, Philippe Jacques
    - Buat (Antoine) marchand tapissier rue Sainte-Barbe § Consentement et remise, 17 mai 1732; MC/ET/XIII/245
      Buat, Antoine
    - Sanson (Pierre), ancien peintre, de l'Académie de Saint Luc, rue des Vieux Augustins § Obligation, 19 mai 1732; MC/ET/XIII/245
      obligation; Sanson, Pierre
    - Jourdain (François) marbrier rue Montorgueil § Mariage de la fille de .., 2 juin 1732; MC/ET/XIII/245
      contrat de mariage; Jourdain, François
    - Des barres (Jean Jacques) marchand verrier-faïencier rue de la Haute Vannerie § bail, 7 juin 1732; MC/ET/XIII/245
      bail; Des Barres, Jean Jacques
    - Lombard (Claude), menuisier à Paris § Transport par sa veuve, 8 juin 1732; MC/ET/XIII/245
      cession; Lombard, Claude
    - Boiroux (François) maçon aux Porcherons § quittances respectives, 9 juin 1732; MC/ET/XIII/245
      quittance; Boiroux, François
    - Boiroux (François) maçon aux Porcherons § Mainlevée, 13 juin 1732; MC/ET/XIII/245
      Boiroux, François
    - Messager (Pierre) marchand verrier faïencier ordianire du Roi rue Coquillière § Obligation, 23 juin 1732; MC/ET/XIII/245
      obligation; Messager, Pierre